【裁判字號】    99,上訴,1797
【裁判日期】    990921
【裁判案由】    毒品危害防制條例
【裁判全文】
臺灣高等法院臺中分院刑事判決        99年度上訴字第1797號
上  訴  人
即  被  告  甲○○
上列上訴人即被告因毒品危害防制條例案件，不服臺灣臺中地方
法院99年度訴字第1246號，中華民國99年7月16日第一審判決（
起訴案號：臺灣臺中地方法院檢察署99年度偵字第6726號），提
起上訴，本院判決如下：
    主  文
上訴駁回。
    理  由
一、依刑事訴訟法第350條、第361條、第362條、第367條規定，
    不服地方法院之第一審判決而上訴者，須提出上訴書狀，並
    應敘述具體理由，為上訴必備之程式；其所提出之書狀未敘
    述上訴理由，或僅曾以言詞陳述上訴理由者，均應於上訴期
    間屆滿後二十日內補提理由書於第一審法院。第一審法院經
    形式審查，認逾期未補提上訴理由者，應定期間先命補正；
    逾期未補正者，為上訴不合法律上之程式，應以裁定駁回。
    倘已提出上訴理由，但所提非屬具體理由者，則由第二審法
    院以上訴不合法律上之程式，判決駁回。而所謂具體理由，
    必係依據卷內既有訴訟資料或提出新事證，指摘或表明第一
    審判決有何採證認事、用法或量刑等足以影響判決本旨之不
    當或違法，而構成應予撤銷之具體事由，始克當之（例如：
    依憑證據法則具體指出所採證據何以不具證據能力，或依憑
    卷證資料，明確指出所為證據證明力之判斷如何違背經驗、
    論理法則）；倘僅泛言原判決認定事實錯誤、違背法令、量
    刑失之過重或輕縱，而未依上揭意旨指出具體事由，或形式
    上雖已指出具體事由，然該事由縱使屬實，亦不足以認為原
    判決有何不當或違法者（例如：對不具有調查必要性之證據
    ，法院未依聲請調查亦未說明理由，或援用證據不當，但除
    去該證據仍應為同一事實之認定），皆難謂係具體理由，俾
    與第二審上訴制度旨在請求第二審法院撤銷、變更第一審不
    當或違法之判決，以實現個案救濟之立法目的相契合，並節
    制濫行上訴（參最高法院97年度台上字第892號判決）。
二、本件上訴人即被告甲○○（下以被告稱之）不服原審判決而
    提起上訴，其上訴意旨略以：因被告始終坦誠有拿東西給劉
    怡珺（被告誤載為君，以下同），也坦誠知錯，但被告確從
    未有販賣甲基安非他命之行為，懇請法官明察。再者被告於
    審理過程中也明白老實告訴庭上，被告與蘇炳坤那天見面，
    是因為被告要以新臺幣1萬2千元代價向蘇炳坤購買甲基安非
    他命0.5公克，但由於被告當時經濟不是很好，所以才找蘇
    炳坤商量能否先借與被告，在被告有收入時將予退還。被告
    借到後在返家途中接到蘇炳坤電話要求被告能否先拿3.32（
    依原判決所認定之事實為3.32公克甲基安非他命）交給劉怡
    珺，而劉怡珺並未拿錢給被告，被告心想順路，惟並不知如
    此情形有所謂幫助販賣。被告在整個過程中並未得到利益和
    好處，只以通訊監察譯文中之2通通話譯文即認被告與蘇炳
    坤共同販賣甲基安非他命，是否有點草率，因此原判決判處
    3 年6月刑責有點過重等語。
三、按量刑輕重係屬事實審法院得依職權自由裁量之事項，苟已
    斟酌刑法第57條各款所列情狀而未逾越法定刑度，不得遽指
    為違法（參最高法院72年度台上字第6696號、75年度台上字
    第7033號判例要旨），且在同一犯罪事實與情節，如別無其
    他加重或減輕之原因，下級審量定之刑，亦無過重或失輕之
    不當情形，則上級審法院對下級審法院之職權行使，原則上
    應予尊重（參最高法院85年度臺上字第2446號判決）。
四、經查，本件被告就其所涉違反毒品危害防制條例第4條第2項
    之販賣第二級毒品罪行，業於偵查中及原審審理時坦承不諱
    ，核與證人劉怡珺於警詢、偵查中及原審審理時，證述情節
    相符，並有通訊監察譯文在卷可憑。又本件被告所犯毒品危
    害防制條例第4條第2項之販賣第二級毒品罪，其法定刑為「
    無期徒刑或7年以上有期徒刑，得併科新臺幣1千萬元以下罰
    金」，其於偵查及原審審判程序中，對其販賣第二級毒品甲
    基安非他命之犯行，均自白不諱，符合修正後之毒品危害防
    制條例第17條第2項規定，原審法院依法減輕其刑後，就被
    告販賣第二級毒品罪行判處有期徒刑3年6月，核其認事用法
    並無違誤之處，量刑亦屬妥適。綜上，本件被告上揭上訴意
    旨，並未提出任何具體事證指摘原審判決有何違法或不當之
    情形，顯屬上訴未敘述具體理由。依上揭說明，應認被告之
    上訴違背法律上之程式。爰依刑事訴訟法第372條之規定，
    不經言詞辯論，逕以判決駁回之。
五、應依刑事訴訟法第367條前段、第372條，判決如主文。
中    華    民    國    99    年    9     月    21    日
            刑事第二庭  審判長法  官  邱  顯  祥
                              法  官  張  國  忠
                              法  官  王  鏗  普
以上正本證明與原本無異。
如不服本判決應於收受送達後十日內向本院提出上訴狀，其未敘
述上訴之理由者並得於提起上訴後十日內向本院補提理由書（均
須按他造當事人之人數附繕本）「切勿逕送上級法院」。
                              書記官  詹  雅  婷
中    華    民    國    99    年    9     月    21    日

司法院資訊處製作；財團法人民間司法改革基金會備份。
